臺灣新北地方法院民事判決
111年度訴字第2750號
原      告  彰化商業銀行股份有限公司

法定代理人  凌忠嫄  
訴訟代理人  吳兆偉  
被      告  涂育新  

上列當事人間請求清償債務事件，經本院於民國111 年12 月2 
日言詞辯論終結，判決如下：
    主  文
一、被告應給付原告新臺幣505,826元，及其中368,799元詳如附
    表一(一)所示之利息、違約金；47,026元詳如附表一(二)所
    示之利息、違約金；90,001元詳如附表一(三)所示之利息、
    違約金。
二、被告應給付原告新臺幣82,520元，及其中本金新臺幣77,727
    元自民國111年10月1日起，按附表二所示之各筆應付帳款適
    用之循環利率所計算之利息。
三、訴訟費用由被告負擔。
    理  由
壹、程序方面：
一、按當事人得以合意定第一審管轄法院，但以關於由一定法律
    關係而生之訴訟為限，前項合意，應以文書證之，民事訴訟
    法第24條定有明文。查依兩造所簽個人貸款專用借據約定：
    「本借據涉訟時，雙方同意以新北地方法院為第一審管轄法
    院」，有個人貸款專用借據在卷可憑（見本院卷第34、38、
    77頁），此係就本件借款債務所生訴訟之合意管轄約定，是
    本院自有管轄權，合先敘明。
二、被告經合法通知，未於言詞辯論期日到場，核無民事訴訟法
    第386 條所列各款情形，依民事訴訟法第385 條規定，爰依
    原告之聲請，由其對被告一造辯論而為判決。
貳、實體方面：
一、原告主張：被告向原告貸款三筆及申請信用卡簽帳使用， 
    詳情如下：
  ㈠被告於民國110 年11 月29日，與原告簽訂借據借款新臺幣（
    下同）40 萬元，借款期間自110 年12 月3日起至115 年12 
    月3日止，自借款日起，本金按月平均攤還，利息依借據所
    約定利率按月計付，詎被告於111年6月3日起未依約還款及
    支付利息，經原告屢次催討也未清償，依該借據第14條第1
    項第1款約定，其已喪失期限利益，視為全部到期。上開貸
    款既已到期，是被告應給付原告尚欠本金368,799元，及自1
    11年5月3日起至清償日止，按彰化商業銀行定儲指標利率(
    季調)加計年息1.98%機動計算之利息(現在利率為3.34%)，
    暨自111年6月3日起至清償日止，逾期在6 個月以內部分照
    上開利率10 %，逾期超過6 個月部分照上開利率20% 加付違
    約金。每次違約狀態最高連續收取期數為9期(以1個月為1期
    )。又因升息緣故，是不同時期適用之利率不同，各時期所
    適用之利率詳如附表一(一)所示。
  ㈡被告於109 年5 月28日，與原告簽訂借據借款10 萬元，借款
    期間自109 年5 月29日起至112 年5 月29日止，自借款日起
    ，前6個月為寬限期(即付息不還本)，在此期間按月於每月2
    9日依借據約定利率付息，寬限期期滿，自109年11月29日起
    ，按月於每月29日依年金法，平均攤還本息。詎被告於111
    年4月29日起未依約還款及支付利息，經原告屢次催討也未
    清償，依該借據第14條第1項第1款約定，其已喪失期限利益
    ，視為全部到期。上開紓困貸款既已到期，是被告應給付原
    告尚欠本金47,026元，及自111年3月29日起至清償日止，按
    中華郵政股份有限公司二年期(非大額存款)定期儲金機動利
    率加計年息1%機動計算之利息(現在利率為2.345%)，暨自11
    1年4月29日起至清償日止，逾期在6 個月以內部分照上開利
    率10 %，逾期超過6 個月部分照上開利率20% 加付違約金。
    又因升息緣故，是不同時期適用之利率不同，各時期所適用
    之利率詳如附表一(二)所示。
  ㈢被告於110 年6 月30日，與原告簽訂借據借款10 萬元，借款
    期間自110 年7 月2日起至113 年7 月2日止，自借款日起，
    前6個月為寬限期(即付息不還本)，在此期間按月於每月2日
    依借據約定利率付息，寬限期期滿，自111年1月2日起，按
    月於每月2日依年金法，平均攤還本息。詎被告於111年5月2
    日起未依約還款及支付利息，經原告屢次催討也未清償，依
    該借據第14條第1項第1款約定，其已喪失期限利益，視為全
    部到期。惟按該借款之增補借據第一條約定(見本院卷第97
    頁)，自借款日起算一年內之利息由勞動部全額補貼，故自1
    11年7月2日已滿一年，勞動部即不再補貼被告利息，應由被
    告自行負擔。故上開紓困貸款既已到期，被告應給付原告尚
    欠本金90,001元，及自111年7月2日起至清償日止，按中華
    郵政股份有限公司二年期(非大額存款)定期儲金機動利率加
    計年息1%機動計算之利息(現在利率為2.345%)，暨自111年5
    月2日起至清償日止，逾期在6 個月以內部分照上開利率10 
    %，逾期超過6 個月部分照上開利率20% 加付違約金。又因
    升息緣故，是不同時期適用之利率不同，各時期所適用之利
    率詳如附表一(三)所示。
  ㈣被告於110年5月28日，向原告申請信用卡使用，依約其得於
    特約商店記帳消費，且所生應付帳款應於當期繳款截止日前
    向原告清償；如逾期未履行時，則須給付自入帳日起按持卡
    人信用評分結果所訂之循環利率計算至該筆帳款清償日止之
    循環信用利息。嗣被告持上開信用卡陸續簽帳消費，詎其自
    111年6月起未依約繳款，原告乃依信用卡約定條款第22條第
    1項第3款及第23條第1項約定，停止被告使用信用卡，並就
    其積欠消費款項主張視為全部到期，被告即應負全部清償責
    任。目前被告尚欠信用卡款項本息共82,520元，及其中本金
    77,727元自111年10月1日起，按附表二所示之各筆應付帳款
    適用之循環利率所計算之利息等語。
    其聲明為：如主文第1、2項所示。
二、被告已於相當時期受合法送達通知，未於言詞辯論期日到場
    ，亦未提出任何書狀作任何聲明或陳述。
三、查原告主張之事實，業據提出與其所述相符之個人貸款專用
    借據3份、信用卡申請書及信用卡約定條款影本（原本經原
    告於111年12 月2日當庭提出，閱後發還）、放款戶資料一
    覽表、信用卡帳簿查詢、信息摘要、信用卡帳單明細、信用
    卡債權金額計算明細表、彰化商業銀行定儲指標利率查詢表
    、中華郵政股份有限公司二年期定期儲金機動利率查詢表（
    見本院卷第25至56頁）等件為證，且被告經本院合法通知，
    未於言詞辯論期日到場，亦未提出任何書狀爭執或否認原告
    之主張，依民事訴訟法第280 條第3 項前段準用同條第1 項
    前段，視同自認，是堪信原告上開主張為真實。
四、從而，原告依雙方間消費借貸契約之法律關係，請求被告應
    給付如主文第1、2項所示之本金、利息及違約金，為有理由
    ，應予准許。
五、訴訟費用負擔之依據：民事訴訟法第78條。
中　　華　　民　　國　　111 　年　　12　　月　  20　　日
                民事第四庭    法　官　古秋菊
以上正本證明與原本無異。
如對本判決上訴，須於判決送達後20日之不變期間內，向本院提
出上訴狀。
中　　華　　民　　國　　111 　年　　12　　月　　20　　日
                              書記官　劉馥瑄

附表一
(一)
110 年11 月29日之借款     尚欠本金  利息  違約金   年利率 起訖日(民國) 年利率  368,799 3.05% 自111年5月3日起 至111年7月14日止 0.305% 自111年6月3日起 至111年7月14日止  3.2% 自111年7月15日起 至111年10月14日止 0.32% 自111年7月15日起 至111年10月14日止  3.34% 自111年10月15日起 至清償日止 0.334% 自111年10月15日起 至111年12月2日止    0.668% 自111年12月3日起 至清償日止(最高連續收取期數為9期) 年利率:約定利率按本行定儲指標利率(季調)加碼1.98%機動計息(現在利率為3.34%)     違約金:逾期在6 個月以內按上開利率10 %，逾期超過6 個月以上者，就超逾6個月之部分，按上開利率20%計付。每次違約狀態最高連續收取期數為9期(以1個月為1期)     

(二)
109 年5 月28日之借款     尚欠本金  利息  違約金   年利率 起訖日(民國) 年利率  47,026 2.095% 自111年3月29日起 至111年6月21日止 0.2095% 自111年4月29日起 至111年6月21日止  2.22% 自111年6月22日起 至111年9月27日止 0.222% 自111年6月22日起 至111年9月27日止  2.345% 自111年9月28日起 至清償日止 0.2345% 自111年9月28日起 至111年10月28日止    0.469% 自111年10月29日起 至清償日止 年利率:約定利率按中華郵政股份有限公司二年期定期儲金機動利率加碼1%機動計息(現在利率為2.345%)     違約金:逾期在6 個月以內按上開利率10 %，逾期超過6 個月以上者，就超逾6個月之部分，按上開利率20%計付。     

(三)
110 年6 月30日之借款     尚欠本金  利息  違約金   年利率 起訖日(民國) 年利率  90,001 2.095% 無 0.2095% 自111年5月2日起 至111年6月21日止  2.22% 自111年7月2日起 至111年9月27日止 0.222% 自111年6月22日起 至111年9月27日止  2.345% 自111年9月28日起 至清償日止 0.2345% 自111年9月28日起 至111年11月1日止    0.469% 自111年11月2日起 至清償日止 年利率: ①約定利率按中華郵政股份有限公司二年期定期儲金機動利率加碼1%機動計息(現在利率為2.345%) ②惟按增補借據第一條約定(見本院卷第97頁)，自借款日起算一年內之利息由勞動部全額補貼，故自111年7月2日起已滿一年，勞動部即不再補貼被告利息，應由被告自行負擔，是本筆利息自111年7月2日起算。     違約金:逾期在6 個月以內按上開利率10 %，逾期超過6 個月以上者，就超逾6個月之部分，按上開利率20%計付。     

附表二
編號 請求本金 計至111年9月30日止 尚未受償之利息 自111年10月1日起 適用利率 1 60,687 4,793元 10.00% 2 17,040  11.00%  本金合計 77,727元 計至111年9月30日止本金及利息合計 82,520元